# 请教版主及各位网友

提问人：lwx1970 时间：2011-12-23 12:57:06
公司花 200 万购买一块玉石放在公司大厅，公司不打算出售，只是装点门面，如何入账，计入固定资产还是其他长期资产？

回答人：chenyiwei
类似问题在本版面上讨论过多次，即以持有增值为目的的投资收藏品应如何进行会计处理。 如果企业购入该玉石是以长期持有，享受其增值收益为目的，则属于投资资产（实物投资，类似于投资性房地产）。由于并不直接在生产经营中使用，所以其持有目的与《企业会计准则第 4 号——固定资产》规定的固定资产持有目的不符，不应确认为固定资产，而应确认为“其他非流动资产”。后续通常按“成本－减值准备”模式进行后续计量，不计提折旧或摊销，但在每一期末均需关注有无减值迹象，并对已发生的减值损失计提减值准备，减值准备一经计提不得转回。